# 企业购买了一块土地，无形资产何时确认

提问人：quentin88 时间：2016-06-18 13:39:49
企业买地，全额缴纳土地款，建一个工业园区，建造办公楼 厂房等 ，目前处于停工状态 土地证尚未办理下来，何时摊销土地使用权呢？ 是先按出让合同上的申请年限摊销，等土地证办理下来 ，再按会计估计变更采用未来适用法重置剩余摊销年限，还是先不摊销，等土地证办下来在摊销？PS 企业现在没有正式经营生产，在建造厂房等设施、

回答人：chenyiwei
如果只是预付了土地款，尚未实质取得对该土地的控制权（包括工程尚未开工），则预付土地款确认为“其他非流动资产”暂不摊销，到取得土地证或实际占用该土地开始项目建设时（以两者中较早者为准）开始摊销；如果已经实质占用了该土地从事建设，则应自实际占用该土地之日起按估计的使用年限摊销，到取得土地证后再按会计估计变更处理。